Minutes et répertoires du notaire Jean III CHAPELLAIN, 6 novembre 1638 - 9 juin 1645 (étude XXIV)
Archives nationales
- Minutes de Jean III CHAPELLAIN, 6 novembre 1638 - 9 juin 1645; MC/ET/XXIV/414 - MC/ET/XXIV/426
  - Minutes. 1640, juillet - décembre, juillet - décembre 1640; MC/ET/XXIV/417; registre
    - SAINT-GELAIS de LUSIGNAN (Charlotte de) femme séparée de biens de Philippe-Guy de SALIN, chevalier seigneur de la NOCLE et autres lieux, demeurant à Paris rue Neuve-St Honoré § Confirmation par Charlotte de SAINT-GELAIS de LUSIGNAN à François DU TILLET, conseiller notaire secrétaire et greffier de la cour de Parlement et Charlotte de SALIN, sa femme, fille de Charlotte de SAINT-GELAIS de LUSIGNAN, de la donation qu'elle leur a faite en faveur de leur contrat de mariage (devant LE VASSEUR et CHAPELLAIN l'aîné du 29 avril 1640)., 19 septembre 1640; MC/ET/XXIV/417; fol. III/C/LXIIII
      contrat de mariage; donation; Saint-Gelais de Lusignan, Charlotte de
    - LE ROI (Jean) compagnon lapidaire et Marguerite LOUDIER, sa femme, demeurant rue Saint-Honoré § Vente par .. et Cornille LE ROY, praticien rue de la Ferronnerie, à Antoinette CHOUART, veuve de Jacques PALEU, praticien à Clermont en Beauvoisis, de leurs droits en la succession de défunt Pierre CHOUART, tisserand, leur aïeul., 19 septembre 1640; MC/ET/XXIV/417; fol. III/C/LXII
      acte de vente; Le Roi, Jean
    - TEMPLE (Grand Prieuré de France) § Bail par Claude CHARPENTIER, receveur général du revenu temporel du Grand Prieuré de France TEMPLE, pour 9 ans, à Guillaume DESCAMPS, laboureur à ATHIS, de 9 arpents 1/2 de terre labourable au terroir d'ATHIS, dépendant de la commanderie Saint-Jean-de-Latran, moyennant 75 £. de loyer et les charges annuels.; Autre bail par le même, de vignes au terroir de Fontenay sous Bagneux., 21 septembre 1640 - 22 septembre 1640; MC/ET/XXIV/417; fol. III/C/LXVI; fol. III/C/LXXI
    - FONTENAY sous BAGNEUX § Bail au nom du Grand Prieur de France, pour 9 ans, à Noël PITHOIS, arpenteur juré à FONTENAY sous BAGNEUX, de 5 quartiers 1/2 de vignes en 4 pièces au terroir de FONTENAY sous BAGNEUX, lieudit le Moulin, moyennant 28 £. de loyer annuel et les charges., 22 septembre 1640; MC/ET/XXIV/417; fol. III/C/LXXII
      bail; Pithois, Noël
    - SEGUIER (Jacques) sieur de VERRIERE, conseiller du Roi en ses conseils garde des rôles des offices de France § Bail par Jacques POITEVIN, conseiller du Roi, 1er Président en sa cour des Monnaies, pour 3 ans, à Jacques SEGUIER et à Pierre SAULGER, conseiller secrétaire du Roi et aussi garde desdits rôles, d'une maison rue de la Plâtrière, moyennant 1600 £. de loyer annuel., 22 septembre 1640; MC/ET/XXIV/417; fol. III/C/LXVIII
      bail; Seguier, Jacques
    - SAINT-ANTOINE-des-CHAMPS (abbaye) § Vente par Marie BOUTHILLIER, ) Abbesse de l'abbaye Saint-Antoine des Champs et les religieuses de l'abbaye SAINT-ANTOINE-des-CHAMPS au Roi, représenté par Séraphin MAUROY, ayant charge de François SUBLET, seigneur de NOYERS, surintendant et ordonnateur général des bâtiments du Roi, d'une place, rue de Beauvais, sur laquelle est construite une maison, à l'Image Saint-Antoine, et qu'elles doivent abattre à leurs dépens, les démolitions leur appartiendront et place nette doit être rendue dans 8 jours; cette vente moyennant 6000 £. A la suite: même date, quittance des 6000 l. (Parmi les religieuses: Elisabeth SCARRON), 25 septembre 1640; MC/ET/XXIV/417; fol. III/C/LXXVIII
      acte de vente; Bouthillier, Marie
    - SAINT-THOMAS du LOUVRE (église) § Bail par Nicolas THIBOUST, prêtre, chanoine et receveur du chapître de l'église SAINT-THOMAS du LOUVRE, pour 3 ans, à Christophe HUE, tireur et chargeur de foin au port de l'Ecole à Paris, d'une maison construite de neuf dans le cloître de l'église SAINT-THOMAS du LOUVRE joignant l'église sur la rue neuve, moyennant 480 L.ts. et 1 livre de cire blanche de loyer annuel., 25 septembre 1640; MC/ET/XXIV/417; fol. III/C/LXXIIII
      bail; Thiboust, Nicolas
    - ARMÉES du Roi § Marché par Jacques BELLANGER, facteur des rouliers de Lorraine, au Roi, représenté par Séraphin MAUROY, pour le transport par voiture de Paris à Amiens, de 15 ballots dans lesquels sont emballées 1922 chemises et 263 paires de draps, 99 paillasses, le tout pour le service des gens de guerre de S.M., qui seront à remettre ès mains du sieur de SACHY, bourgeois d'Amiens, ce marché fait moyennant 215 £. pour la voiture et 60 £. pour les frais d'emballage., 29 septembre 1640; MC/ET/XXIV/417; fol. III/C/IIII/XX/IIII
      marché; Bellanger, jacques
    - DESPORTES (Pierre) conseiller du Roi, ci-devant auditeur en sa chambre des Comptes et Geneviève DUPUIS, sa femme § Constitution par Pierre DESPORTES, par Charles de MARLE, conseiller du Roi, receveur général du Taillon en la généralité d'Amiens et Louise DESPORTES, sa femme, fille de Pierre DESPORTES, à Jacques RIBIER, chevalier, seigneur châtelain de VILLENEUVE-le-Roi, conseiller ordinaire du Roi en ses conseils d'Etat et Finances, de 1000 £. de rente, moyennant 18 000 £., 29 septembre 1640; MC/ET/XXIV/417; fol. III/C/IIII/XX/VI
      constitution de rente; Desportes, Pierre
    - TESTU (Charles) conseiller, maître d'hôtel ordinaire du Roi, chevalier et capitaine du guet de la ville de Paris, fils de défunt Louis TESTU, mêmes qualités et de Françoise BARAT, demeurant avec sa mère rue de l'Autruche § Mariage de Charles TESTU et de Louise COUTEL, fille mineure de défunts Jacques COUTEL, conseiller au Parlement et de Charlotte BARAT, assistée d'Adrien DU BOSC, chevalier, en présence de nombreux témoins. (Voir folios précédents et suivants)., 1er octobre 1640; MC/ET/XXIV/417; fol. III/C/IIII/XX/XII et suivants
      contrat de mariage; Testu, Charles
    - BOCHART (Marc) Chanoine en l'église de Paris, héritier en partie de défunt Jean BOCHART, chevalier seigneur de CHAMPIGNY et de Lycée de VIGNY § Transport de rente par Marc BOCHART à Simon BEHOULT, bourgeois de Paris. Transport par Nicolas STARDIN, conseiller du roi, juge et garde de la monnaie de Paris et Marie FOURNIER, sa femme demeurant en l'Hôtel de la Monnaie, à Marc BOCHART d'une rente., 2 octobre 1640; MC/ET/XXIV/417; fol. IIII/C/XVI et ss.
      transport de droits; Bochart, Marc (....-1652)
    - GALANDE (rue) Maison où pend pour enseigne le Soufflet, joignant celle de la Couronne § Bail par Marie BARBOTEAU, épouse et procuratrice de Charles DESGUETZ, chevalier seigneur de BELLEVILLE et de LA BARRE, pour 4 ans, à Jacques CHAUVET, maître tailleur d'habits à Paris et Françoise COQU, sa femme, de la rue GALANDE moyennant 300 £. par an. Entre autres charges les preneurs ne pourront transporter leur bail ni mettre en la maison des gens de marteau, tireurs d'armes, joueurs de violon, nattiers ou autres qui puissent endommager., 10 octobre 1640; MC/ET/XXIV/417; fol. IIII/C/XXXIIII
      bail; Barboteau, Marie
    - MENUISERIE marché de § Promesse par Jean HERMAN, menuisier du Roi en ébène, à Marguerite MANGOT, veuve de Nicolas de LA CROIX, chevalier, demeurant rue de l'Arbre-Sec et à Madeleine MANGOT, épouse d'Aimé de ROCHECHOUART, chevalier, demeurant rue Neuve Saint-Merri, pour deux cabinets d'ébène de même façon et grandeur, avec figures, ciselures, frises, corniches, ondes, etc. moyennant 540 l. pour chaque cabinet. A la suite: 13 octobre, 1640, quittance de 300 l. par HERMAN, 10 octobre 1640; MC/ET/XXIV/417; fol. IIII/C/XXXII
      quittance; marché; Herman, Jean; Mangot, Marguerite; La Croix, Nicolas de; Mangot, Madeleine; Rochechouart, d'Aimé de; menuisier
    - DEBIERNE (Claude) marchand pelletier, bourgeois de Paris, rue de la Vieille-cordonnerie, fils de défunt Jean DEBIERNE, aussi marchand pelletier, bourgeois de Paris § Donation par Marguerite BOYVIN, veuve dud. Jean DEBIERNE à Claude DEBIERNE son fils et promesse de celui-ci à sa mère; Mariage de Claude DEBIERNE Barbe JEANNIN. Parmi les témoins: Jean TALLEMANT, conseiller du Roi, maître des requêtes ordinaire de son hôtel, ami commun des parties; Inventaire à la requête de Marguerite BOIVIN et partage avec Claude DEBIERNE, 12, 28 octobre, 5 et 6 novembre 1640., 12 octobre 1640 - 6 novembre 1640; MC/ET/XXIV/417; fol. IIII/C/XXXVIII; fol. IIII/C/LXX
      inventaire; partage; contrat de mariage; donation; Debierne, Claude
    - HALIGRE (famille d') § Transport par François de COURCEULES, baron du ROUVRAY, en son nom et comme tuteur des enfants qu'il a eus de feue Elisabeth d'HALIGRE, sa femme, demeurant en sa maison du Rouvray, et par Louis d'HALIGRE, seigneur de CHOUVILLIERS demeurant rue d'Avron, à Etienne d'HALIGRE, seigneur de LA RIVIERE, des 2/3 leur appartenant dans les Aides de la paroisse de Pontgoin provenant de la succession d'Etienne d'HALIGRE, chancelier de France et Elisabeth CHAPELLIER, sa femme; cette vente, moyennant 1925 £., 12 octobre 1640; MC/ET/XXIV/417; fol. IIII/C/XXXVI
      acte de vente; Haligre, Louis d'
    - POITEVIN (Jacques) Conseiller du Roi en ses conseils, Ier Président en sa cour des Monnaies § Traité entre Jacques POITEVIN et Jacques PALLUAU, conseiller secrétaire du Roi, au sujet de l'office de greffier des commissions extraordinaires dont est pourvu Jacques POITEVIN; Quittance de rachat à Jacques POITEVIN d'une rente qui avait été constituée par Nicolas MIGNOT, maître boulanger bourgeois de Paris; Bail par Jacques POITEVIN, 20, 26 octobre et 9 novembre 1640., 20 octobre 1640 - 9 novembre 1640; MC/ET/XXIV/417; fol. IIII/C/LX; fol. IIII/C/LXVI; fol. V/C/VI
    - ECOLE Saint-Germain-l'Auxerrois (quai de l') § Marché de nettoiement du quai de l'ECOLE Saint-Germain-l'Auxerrois par Médard COQUEREL, bourgeois de Paris, pour deux années; il devra fournir les hommes, chevaux et tombereaux nécessaires et enlever toutes les boues et immondices depuis les barrières de la fontaine de la pompe, jusqu'à la tour rompue; il recevra 8 sols de chaque bateau qui entrera dans l'étendue du port et 60 £. par an., 26 octobre 1640; MC/ET/XXIV/417; fol. IIII/C/LXIIII
      marché; Coquerel, Médard
    - JEANNIN (Claude) procureur au bureau des finances à Paris et Elisabeth PIOT, son épouse, demeurant rue des Ecouffes § Mariage de Claude DEBIERNE, marchand pelletier, bourgeois de Paris et de Barbe JEANNIN, fille de Claude JEANNIN parmi les témoins: Pierre PUGET, seigneur de MONTAURON, Jean TALLEMANT, Conseiller du Roi en ses conseils d'Etat et privé, Maître des requêtes ordinaire de son Hôtel, et Marie PUGET de MONTAURON, son épouse, amis communs des parties, Pierre PUGET, seigneur de MONTAURON, etc.., 28 octobre 1640; MC/ET/XXIV/417; fol. IIII/C/LXX
      contrat de mariage; Jeannin, Claude
    - LE ROY Chirurgien du cardinal duc de RICHELIEU § Mise en apprentissage par Astremoyne de FUSSAC, chevalier, de Charles ROUSSEAU, natif de l'Isle-Bouchard, son serviteur, chez Claude MAYEUR, maître tailleur d'habits, moyennant 100 £. versées par MENARD, maître chirurgien à Paris, comme exécuteur du testament de défunt Monsieur LE ROY qui avait légué cette somme audit ROUSSEAU., 28 octobre 1640; MC/ET/XXIV/417; fol. IIII/C/LXVIII
      contrat d'apprentissage; testament; Fussac, Astremoyne
    - BOLLOGNE (Paul de) docteur en théologie et chanoine de l'église cathédrale de Digne, y demeurant ordinairement, à présent logé à Paris au Petit Bourbon § Bail par Paul de BOLLOGNE au nom et comme procureur de Mgr Raphaël de BOLLOGNE, évêque de Digne, pour 6 ans, à Pierre LE PAREUX, cuisinier, d'une petite maison dans l'enclos du prieuré Sainte Catherine du Val des Ecoliers moyennant 180 l. de loyer annuel, et l'exercice de la fonction de portier., 29 octobre 1640; MC/ET/XXIV/417; fol. IIII/C/LXXIIII
      bail; Bollogne, Paul de
    - TEMPLE (Grand Prieuré de France) § Bail par Claude CHARPENTIER, receveur général du revenu temporel du Grand Prieuré de France TEMPLE, pour 9 ans, à Pierre DONON, vigneron à Montmorency, d'une maison, cour et jardin au bas de MontMorency avec 5 arpents de vignes, 12 arpents 1/2 de bois et bruyères, le 1/4 des dîmes de vin de Deuil et Montmagny, le tout appartenant au Grand Prieur à cause de sa commanderie du Temple, moyennant 200 £. de loyer annuel et les charges., 2 novembre 1640; MC/ET/XXIV/417; fol. IIII/C/IIII/XX
    - PELLETIER (Inventaire) § Inventaire à la requête de Marguerite BOIVIN, veuve de Jean de BIERNE, marchand pelletier bourgeois de Paris, avec prisée de la boutique et des marchandises, prisées par Jacques DARQUES et Philippe LE ROUX, aussi marchands pelletiers bourgeois de Paris., 5 novembre 1640; MC/ET/XXIV/417; fol. IIII/C/IIII/XX/II
      inventaire; Boivin, Marguerite
    - SAINT-MARTIN (rue) Maison sise près de la fontaine Maubué § Bail par Jacques POITEVIN, conseiller du Roi, pour 8 ans, à Adrian GIRAU, maître boulanger à Paris et Catherine LEBEL, sa femme, d'une rue SAINT-MARTIN moyennant 800 £. de loyer annuel., 9 novembre 1640; MC/ET/XXIV/417; fol. V/C/VI
    - TAPISSIERS associés § Transaction entre Pierre BOCTOIS, marchand tapissier rue des Prouvaires et Simon PROZELLE, aussi marchand tapissier, rue de l'Arbre-Sec, en procès à cause du trafic qu'ils faisaient ensemble, pour nommer des arbitres. BOCTOIS nomme Jean DENIS et PROZELLE, Nicolas LAUMOSNIER, tous deux marchands tapissier., 13 novembre 1640; MC/ET/XXIV/417; fol. V/C/X
      accord; Boctois, Pierre
    - HALIGRE (Etienne d') sieur de LA RIVIERE, conseiller ordinaire du Roi en ses conseils d'Etat et direction de ses finances et Jeanne LUILLIER, son épouse, demeurant rue d'Avron § Dépôt par Etienne d'HALIGRE d'une obligation du 3 juin 1621 de Jacques et François de VILLIERS, père et fils, envers Hélène LUILLIER, fille de François LUILLIER, seigneur d'INTERVILLE, de la somme de 8000 £. Et quittance par Etienne d'HALIGRE à François de VILLIERS, de 6540 £. sur les 8000, Jeanne LUILLIER étant donataire de Soeur Hélène LUILLIER, religieuse de la Visitation à Paris., 16 novembre 1640; MC/ET/XXIV/417; fol. V/C/XII
      obligation; quittance; Haligre, Etienne d'
    - SAINT-THOMAS du LOUVRE (église) § Bail par Nicolas THIBOUST, prêtre, chanoine et receveur du chapître de l'église SAINT-THOMAS du LOUVRE, pour 4 ans, à Claire de MONTBRUN, veuve de François CHARO, écuyer, d'une maison sise rue Saint-Thomas du Louvre, moyennant 300 £.ts. et 4 livres de cire blanche par an., 16 novembre 1640; MC/ET/XXIV/417; fol. V/C/XIIII
    - HALIGRE (Louis d') chevalier, seigneur de CHOUVILLIERS, BOIS LANDRY et autres lieux, conseiller ordinaire du Roi en ses conseils d'Etat et privé, demeurant rue d'Avron § Foi et hommage de Louis d'HALIGRE à Madeleine de FERVEL, dame de VILLERAY; f° suivant: foi et hommage à Maximilien de BETHUNE duc de SULLY pair et maréchal de France, prince souverain d'Enrichemont, marquis de ROSNY, comte de NOGENT etc..., 17 novembre 1640 - 30 novembre 1640; MC/ET/XXIV/417; fol. V/C/XX; fol. V/C/L
      Haligre, Louis d'
    - SOPPITE (Jean de) Seigneur de LOUVECIENNES, conseiller du Roi, maître d'hôtel ordinaire du Roi § Vente par Jean de SOPPITE comme seigneur et propriétaire de la ferme des Gressets, à des marchands de Roquencourt et Versailles, de la coupe des bois de haute futaie dépendant de ladite ferme, moyennant 15 000 £., 17 novembre 1640; MC/ET/XXIV/417; fol. V/C/XXVI
      acte de vente; Soppite, Jean de
    - TEMPLE (Grand Prieuré de France) § Bail par Claude CHARPENTIER, receveur général du revenu temporel du Grand Prieuré de France TEMPLE, de terres labourables à Saint-Soupplets ? dépendant de la commanderie de Choisy le Temple.; Quittance de rachat par Pierre GANDON, laboureur près de VILLEPREUX à Claude CHARPENTIER.; Bail par led. CHARPENTIER, des dîmes de Villeneuve sur Dammartin en Goëlle qui appartiennent au Grand Prieur; Bail de pré à Berny, 17, 19, 20 et 22 novembre 1640., 17 novembre 1640 - 22 novembre 1640; MC/ET/XXIV/417; fol. V/C/XVI; fol. V/C/XXX; fol. V/C/XXXIIII; fol. 536
      quittance; bail; Charpentier, Claude
    - SOPPITE (Marie de) veuve de François LE TONNELIER, seigneur de CONTY, conseiller du Roi en ses conseils, Maître des requêtes ordinaire de son hôtel, demeurant rue Baillet § Quittance de Louis de SOPPITE, abbé d'ALBECOURT y demeurant ordinairement, à présent logé au collège de Prémontré près les Cordeliers, à Paris, à Marie de SOPPITE; Foi et hommage par Marie de SOPPITE aux religieux de l'abbaye Notre-Dame de Colombe, ordre de Saint-Benoît, diocèse de Chartres., 20 novembre 1640; MC/ET/XXIV/417; fol. V/C/XXXIII; fol. V/C/XLVIII
      quittance; Soppite, Marie de
    - ROGER (famille) § Transport par Vincent ROGER, écuyer, Ier valet de chambre du Roi, demeurant rue Baillet, à François ROGER, conseiller du Roi, maître ordinaire en sa chambre des Comptes, demeurant rue Bertin-Poirée, du bail d'une maison rue Baillet., 23 novembre 1640; MC/ET/XXIV/417; fol. V/C/XV
      cession; bail; Roger, Vincent
    - TEMPLE (grand Prieuré de France) § Bail par Claude CHARPENTIER, receveur général du revenu du grand Prieuré de France TEMPLE pour 9 ans, à Nicolas LAMY, marchand fruitier à Paris et Charlotte TOUROU, sa femme, de deux petites boutiques qui sont le long des mures du Temple, devant les Quatre vents, moyennant 50 £. de loyer annuel.; Bail par le même, d'une maison rue Saint-Jean-de-Beauvais dépendant de la commanderie Saint-Jean-de-Latran, 24 novembre 1640 - 1er décembre 1640; MC/ET/XXIV/417; fol. V/C/XLII
    - MALO de COESQUEN comte de COMBOURG, gouverneur pour le Roi des ville et château de Saint-Malo, capitaine lieutenant de la compagnie des gendarmes du cardinal duc de RICHELIEU § Quittance de rachat par Antoinette RIBIER, femme et procuratrice de Bénigne BLONDEAU-BOURDIN, à MALO de COESQUEN, par les mains de Guillaume MENGUY, d'une rente constituée par contrat du 23 mai 1633, devant ROUSSEL et CAMUSET., 27 novembre 1640; MC/ET/XXIV/417; fol. V/C/XLVI
      quittance; Ribier, Antoinette
    - SAINT JEAN DE LATRAN (Commanderie) § Bail par Claude CHARPENTIER, conseiller du roi, receveur général du revenu temporel du Commanderie SAINT JEAN DE LATRAN, pour 9 ans, à Jean de LAVILLE, procureur au Châtelet, d'une maison rue Saint-Jean-de-Beauvais, enseigne du Cheval volant, appartenant au Grand Prieur à cause de sa Commanderie SAINT JEAN DE LATRAN, moyennant 600 £. de loyer annuel., 1er décembre 1640; MC/ET/XXIV/417; fol. V/C/LVIII
    - CORDELLE (André) Chirurgien des écuries du Roi, demeurant rue des Fossés et paroisse Saint-Germain-l'Auxerrois § Vente par André CORDELLE à Jacques PELE, manoeuvrier au Tremblay d'une portion de maison, cour, jardin au village du Petit Tremblay près du cimetière, à la charge des 6 £. de rente dont la maison est chargée et moyennant 60 £., 3 décembre 1640; MC/ET/XXIV/417; fol. V/C/LXII
      acte de vente; Cordelle, André
    - REGNIER (Hugues) Chirurgien du roi et juré à Paris § Quittance de rachat par Pierre REGNIER, conseiller du Roi, contrôleur général des boîtes des monnaies de France, demeurant à la Galerie du Louvre et Marie PIETRE, veuve de Hugues REGNIER, rue Ste Croix de la Bretonnerie, d'une rente qui avait été constituée à défunt Hugues REGNIER le 19 juillet 1624 (pardevant TULLOUE et MARION), 3 décembre 1640; MC/ET/XXIV/417; fol. V C LXVI
      quittance; Regnier, Hugues
    - DESPORTES (Louise) épouse de Charles de MARIE, sieur de VERVAL, conseiller du Roi, receveur général du taillon en la généralité d'Amiens, demeurant à Paris rue de la Tisseranderie § Obligation de Charles de MARLE et de Louise DESPORTES, sa femme, envers Claude VINCENT, conseiller du Roi, commissaire ordinaire des guerres, de 4000 £. en prêt., 3 décembre 1640; MC/ET/XXIV/417; fol. V/C/LXIIII
      obligation; Desportes, Louise
    - ROCHECHOUART (famille de) § Quittance de François de ROCHECHOUART, chevalier, actuellement prisonnier à la Conciergerie du Palais, à Aimé de ROCHECHOUART, chevalier seigneur de TONNAY-CHARENTE, de 1000 £. pour le rachat d'une rente., 4 décembre 1640; MC/ET/XXIV/417; fol. V/C/LXXII
      quittance; Rochechouart, Aimé de
    - CHARTIER (Michel) maître menuisier à Paris § Désistement entre. .. et Claude DANGEREUX, archer et sergent sous la charge du lieutenant criminel de robe-courte, des poursuites qu'ils faisaient à l'encontre l'un de l'autre pour les loyers dûs par. .. en la maison dud. DANGEREUX rue des Poulies, 4 décembre 1640; MC/ET/XXIV/417; fol. V/C/LXVIII
      Chartier, Michel
    - TEMPLE (Le) à Paris § Bail par Frère HAULTDESENS des CLOUSEAULX, chevalier et agent de l'Ordre Saint-Jean de Jérusalem en France, demeurant à Paris rue Portefoin, pour 6 ans, à Claude CHARPENTIER, receveur général du revenu temporel du Grand prieuré de France, d'une maison sise dans le TEMPLE, vis à vis de la cour prieurale que l'on bâtit de neuf, moyennant 700 £. de loyer annuel., 5 décembre 1640; MC/ET/XXIV/417; fol. V/C/LXXIIII
    - AUTEUIL § Vente par Anne LEBERT, veuve de Robert BRUSCAILLE, vigneron à AUTEUIL, à Pierre LEBERT, vigneron à Passy, paroisse d'AUTEUIL, de 20 perches de vignes en 4 pièces au terroir d'AUTEUIL, moyennant 60 l. et les charges., 6 décembre 1640; MC/ET/XXIV/417; fol. V/C/LXXVI
      acte de vente; Lebert, Pierre
    - SAINT-JEAN-de-LATRAN (commanderie) § Bail par Claude CHARPENTIER, receveur général du revenu temporel du grand prieuré de France, pour 9 ans, à Michel HUMET, dit LAVIGNE, maître en fait d'armes à Paris, demeurant dans le cloître de la commanderie SAINT-JEAN-de-LATRAN d'un grand grenier dans ladite commanderie SAINT-JEAN-de-LATRAN, moyennant 200 £. par an, plus un pain de sucre royal pesant 5 livres chaque année, le jour qu'il lui sera demandé., 9 décembre 1640; MC/ET/XXIV/417; fol. V/C/IIII/XX/VI
    - BONS-ENFANTS (rue des) § Bail par Augustin de LAPORTE, concierge et procureur de Catherine de MATIGNON, duchesse douairière de LA ROCHEGUYON veuve de François de SILLY, chevalier des ordres du Roi, conseiller en ses conseils, grand louvetier de France, duc de LA ROCHEGUYON, damoiseau de Commercy, demeurant à Paris rue des Bons-Enfants, pour 6 ans, à Anne MANGOT, seigneur de VILLARCEAUX conseiller du Roi en ses conseils d'Etat et Privé, maître des requêtes ordinaire de son hôtel, demeurant à Paris rue et paroisse Saint-Louis, d'une grande maison sise rue des BONS-ENFANTS près de l'hôtel de ladite dame et par elle acquise depuis peu, moyennant 1400 l. de loyer annuel (Procuration de Catherine de MATIGNON, jointe)., 10 décembre 1640; MC/ET/XXIV/417; fol. V/C/IIII/XX/XII
      bail; Bons-Enfants (rue des); Laporte, Augustin de
    - TEMPLE (le) à Paris § Bail par Claude CHARPENTIER, receveur général du revenu temporel du Grand Prieuré de France, pour 6 ans, à Nicolas COUTIER, tissutier rubannier, demeurant dans la tour du colombier du TEMPLE, de ladite tour, moyennant 150 £. de loyer annuel., 13 décembre 1640; MC/ET/XXIV/417; fol. V/C/IIII/XX/XVI
    - CHARPENTIER (Claude) Avocat en Parlement, secrétaire ordinaire de Monseigneur le Prince, demeurant à Paris rue Saint-Martin § Bail par Claude CHARPENTIER, pour 6 ans, à Louis BANCE, marchand boucher à Bailly, près Noisy-en-Crouy et Jeanne TALON, sa femme, de la maison de Pontalys sise à Moulineaux, paroisse de Bailly, avec ses dépendances, dont deux moulins, moyennant 1100 l.. et des redevances annuelles., 15 décembre 1640; MC/ET/XXIV/417; fol. VI/C/IIII
    - ARMES (maître en fait d') UMET (Michel) dit LAVINGNE demeurant dans le cloître Saint-Jean de Latran § Bail à Michel UMET dit LAVINGNE, 19 décembre 1640; MC/ET/XXIV/417; fol. V/C/IIII/XX/VI
      bail; Umet dit Lavingne, Michel
    - PELLISSIER de BOLLOGNE (Pierre) conseiller aumônier et chapelain ordinaire du Roi, chanoine privilégié en l'église royale et collègiale de Saint-Quentin en Vermandois, demeurant ordinairement au service de S.M., à présent à Paris, logé au Petit Bourbon § Transaction entre Pierre PELLISSIER de BOLLOGNE et Nicolas PELLETIER, conseiller et aumônier du Roi, doyen en ladite église de Saint-Quentin à présent logé à Paris rue des Blancs-Manteaux, à l'enseigne de la Croix, en procès à cause des saisies faites par Pierre PELLISSIER de BOLLOGNE sur le revenu du doyenné., 19 décembre 1640; MC/ET/XXIV/417; fol. VI/C/XIIII